【裁判字號】    92,易,159
【裁判日期】    920806
【裁判案由】    傷害等
【裁判全文】
臺灣臺東地方法院刑事判決                          九十二年度易字第一五九號
    公  訴  人  臺灣臺東地方法院檢察署檢察官
    被      告  乙○○
右列被告因傷害等案件，經檢察官提起公訴（九十二年度偵字第一二三一號），本院
判決如左：
    主  文
乙○○損壞他人之釋迦壹顆、鐵櫃玻璃貳片，足以生損害於他人，處拘役拾日，如易
科罰金，以參佰元折算壹日；又傷害人之身體，處拘役肆拾日，如易科罰金，以參佰
元折算壹日；又以強暴妨害人行使權利，處拘役貳拾日，如易科罰金，以參佰元折算
壹日；應執行拘役陸拾伍日，如易科罰金，以參佰元折算壹日。
    事  實
一、乙○○於民國九十一年三月六日下午六時許，因受甲○○房東王百祿委託，至臺
    東縣卑南鄉○○村○○○○○路旁甲○○販售釋迦處，向甲○○催討房租及水電
    費，二人發生口角，詎乙○○先是基於毀損犯意，順手拾起甲○○所有之釋迦一
    顆朝鍾少椿所有、平日供甲○○使用之鐵櫃擲去，致使鐵櫃玻璃二片及釋迦一顆
    均破裂，喪失通常效用，足以生損害於甲○○。乙○○餘憤未消，另基於傷害犯
    意，徒手毆打甲○○，致其受有頭部外傷及挫傷、右手肘擦傷、挫傷、胸壁挫傷
    等傷害。甲○○為躲避乙○○毆打，欲向外逃離，並揚言報警，乙○○聞言，另
    基於強制犯意，將甲○○推向屋內，不讓其離去，以此強暴方式妨害甲○○行使
    通行權利，迫使甲○○自屋後跳下逃離。
二、案經被害人甲○○訴由臺東縣警察局臺東分局報請臺灣臺東地方法院檢察署檢察
    官偵查起訴。
    理  由
一、訊據被告乙○○固坦承毀損釋迦一顆及鐵櫃玻璃二片之事實，惟矢口否認有何傷
    害及強制犯行，辯稱：伊當時並未毆打告訴人，是告訴人往下跳到後院才受傷的
    ，伊也沒有將告訴人往屋裡推，不知道告訴人為何要自屋後往下跳云云。經查：
（一）毀損部分：
      右揭毀損之犯罪事實，業據被告坦承不諱，核與告訴人指訴內容相符，並經證
      人即事後到場處理警員羅邦紹證述屬實，被告自白核與事實相符，其毀損犯行
      ，堪予認定。
（二）傷害部分：
      右揭傷害之犯罪事實，業據告訴人於警詢及偵、審中指述遭被告毆打之經過綦
      詳。而告訴人被毆打後，於當日至行政院衛生署臺東醫院急診，經診斷確受有
      事實欄所示之傷害，此有該院東醫診字第○一五一○三號診斷書附卷可稽（偵
      查卷第九頁參照），而依診斷書所載，告訴人受傷之部位，遍及頭部、右手肘
      及胸壁等處，核與告訴人指稱：「他空手，把我摔倒在地後，抓我頭髮以至讓
      我頭去碰撞地板。」等語大致相符（見警卷第一頁反面）；況告訴人所受之傷
      勢，有在胸壁部位者，非屬一般跌倒可致之傷勢，可見被告辯稱係告訴人自行
      跳下受傷云云，不足採信；且被告亦自承當時與告訴人確曾發生衝突，則告訴
      人指訴遭被告毆打乙節，應非無稽，足見告訴人確因被告之攻擊行為受有事實
      欄所示之傷害，被告空言否認傷害犯行，不足採信。
（三）妨害自由部分：
      右揭妨害自由之事實業據告訴人指訴綦詳，被告當時確與告訴人發生衝突，己
      如前述，被告亦供承告訴人跳下處，離果園空地約有一米半至二米高，則該屋
      既係告訴人平日起居處所，而屋後復有離地高度，衡諸常情，告訴人理應由前
      門進出，實無必要甘冒受傷風險自屋後高處跳下之理，足徵當時被告應有不讓
      告訴人離去之強制行為，是告訴人指稱係因被告毆打後不讓其報警，才將其往
      屋內推等語，應堪採信，被告所辯，委無足採，其有以強暴方式妨害告訴人行
      使通行權利之犯行，堪以認定。
二、核被告所為，係犯刑法第二百七十七條第一項傷害罪、第三百零四條第一項之強
    制罪、第三百五十四條之毀損罪。其所犯上開三罪間，犯意個別，行為互殊，應
    予分論併罰。爰審酌被告犯罪之動機、目的、手段、犯罪時所受之刺激、被害人
    所受傷害程度及被告犯罪後之態度等一切情狀，分別量處如主文所示之刑，並各
    諭知易科罰金之折算標準，及定其應執行之刑及易科罰金之折算標準。
據上論斷，應依刑事訴訟法第二百九十九條第一項前段，刑法第二百七十七條第一項
、第三百零四條第一項、第三百五十四條、第五十一條第六款、第四十一條第一項前
段，罰金罰鍰提高標準條例第一條前段、第二條，判決如主文。
本案經檢察官王光傑到庭執行職務
中      華      民      國      九十二      年      八     月     六    日
                                      臺灣臺東地方法院刑事庭
                                              法  官  范乃中
右正本證明與原本無異。
如不服本判決，應於判決送達後十日內向本院提出上訴狀。（須附繕本）
「切勿逕送上級法院」
                            書記官  陳俊德
中      華      民      國      九十二      年      八     月     六     日
附記
中華民國刑法第二百七十七條第一項
 (普通傷害罪)
傷害人之身體或健康者，處三年以下有期徒刑、拘役或一千元以下罰金。
中華民國刑法第三百零四條第一項
 (強制罪)
以強暴、脅迫使人行無義務之事或妨害人行使權利者，處三年以下有期徒
刑、拘役或三百元以下罰金。
中華民國刑法第三百五十四條
 (毀損器物罪)
毀棄、損壞前二條以外之他人之物或令致不堪用，足以生損害於公眾或他
人者，處二年以下有期徒刑、拘役或五百元以下罰金。


司法院資訊處製作；財團法人民間司法改革基金會備份。
